臺北高等行政法院裁定
                                     100年度訴字第1849號
原      告　唯信系統科技股份有限公司
代　表　人　吳淑芬（董事長）
被      告　財政部臺灣省北區國稅局
代　表　人　吳自心（局長）住同上
　　　　　　　　　　　　　送達代收人　王玉嫻
上列當事人間營利事業所得稅事件，原告不服財政部中華民國10
0 年9 月1 日台財訴字第10000310440 號（案號：第10001552號
）訴願決定，提起行政訴訟，本院裁定如下：
    主  文
原告之訴駁回。
訴訟費用由原告負擔。
　　理  由
一、按訴願之提起，應自行政處分達到或公告期滿之次日起30日
    內為之。又訴願事件，提起訴願逾法定期間或未於訴願法第
    57條所定期間內補送訴願書者，應為不受理之決定，訴願法
    第14條第1 項、第77條第2 款定有明文。
二、本件原告民國95年度營利事業所得稅結算申報，列報出售資
    產損失新臺幣（下同）1,064,662 元、全年所得額虧損141,
    683 元及課稅所得額虧損141,683 元，經被告所屬新莊稽徵
    所查獲其漏報出售房屋增益20,739,660元及出售土地損失21
    ,655,984元，核定全年所得額虧損1,899,051 元及課稅所得
    額19,756,933元，應補稅額4,929,233 元。原告不服，申經
    復查遭駁回，提起訴願，亦遭訴願不受理，遂向本院提起行
    政訴訟。
三、經查，原告係於100 年6 月1 日收受復查決定，有經原告及
    其代表人蓋章收受之郵件收件回執影本（參原處分卷p-166
    ）可稽。計其提起訴願之期間，應自100 年6 月2 日起算，
    因原告設址於新北市，依訴願法第16條第1 項規定，應扣除
    在途期間2 日，計至100 年7 月3 日，因該日為星期日，以
    次日即100 年7 月4 日代之，即告屆滿。原告遲至100 年7
    月21日始提起訴願，有訴願申請書（參訴願卷p-20）可按，
    訴願決定以其訴願已逾上開不變期間，不予受理，自無不合
    。原告復對之提起行政訴訟，顯非合法，應予駁回。
四、關於原告具狀陳報因不了解復查決定書之教示內容，電詢被
    告所屬新莊稽徵所，使原告以為需收到復查決定書後30日內
    ，先行繳納稅額半數後，方得提起訴願，所以原告於100 年
    6 月30日繳納半數稅額後（參本卷p.13），於100 年7 月18
    日提起訴願云云。經查，復查決定書之教示內容係分段說明
    「如何提起訴願及其法定期間」「未繳納稅款之處理方式」
    「如有應補（退）稅之處理」，三者間並無混淆；就按繳款
    書所載稅額繳納半數並依法提起訴願者，僅生暫緩移送強制
    執行之效果，這完全不影響到提起訴願之法定期間，教示之
    相關文義並無任何語意不詳之處，原告當得由文義之敘述而
    通盤理解。任何機關承辦人員之說明，均以法律規定為本，
    而法律規定之減化而清晰之內容就是如復查決定所教示之內
    容，原告所稱產生誤解者自無足採。本件訴訟既不合法，原
    告實體上之主張即無庸審酌，就此敘明。
五、依行政訴訟法第107 條第1 項第10款、第104 條、民事訴訟
    法第95條、第78條，裁定如主文。
中　　華　　民　　國　　100 　年　   12　　月　　 22　日
　　　　　　　臺北高等行政法院第七庭
                              審判長法  官　黃秋鴻
                                    法  官　林惠瑜
                                    法  官　陳心弘
上為正本係照原本作成。
如不服本裁定，應於送達後10日內向本院提出抗告狀（須按他造
人數附繕本）。
中　　華　　民　　國　　100 　年　   12　　月　　 22　日
            　　 　　      　　　 　書記官  鄭聚恩